臺灣花蓮地方法院刑事判決　　　　　　 100年度交易字第89號
公　訴　人　臺灣花蓮地方法院檢察署檢察官
被　　　告　黃一芳
上列被告因過失傷害案件，經檢察官提起公訴（ 100年度調偵字
第140 號），被告就被訴事實為有罪之陳述，本院裁定進行簡式
審判程序審理，茲判決如下：
    主  文
黃一芳犯過失傷害罪，處有期徒刑參月，如易科罰金，以新臺幣
壹仟元折算壹日。
    事  實
一、黃一芳之小型車駕駛執照業經吊銷，本不得駕駛汽車，然於
    民國100年5月3日12時15分許，駕駛車牌號碼8836-QV號自小
    客車，由花蓮縣玉里鎮○○街91號玉里榮民醫院第一停車場
    之出口，欲右轉出口外道路而由南往東方向行駛時，本應注
    意汽車轉彎時，應讓直行車先行，而依當時情形，天候晴、
    日間有自然光線、路面為柏油且乾燥、無缺陷亦無障礙物、
    視距良好，並無不能注意之情事，其竟疏未注意，貿然轉彎
    ，適有張雅慧騎乘車牌號碼AR6—423號機車，沿上開停車場
    出口外道路由西往東方向行駛，致黃一芳所駕駛上開自小客
    車之左側部位與張雅慧所騎乘上開機車右側部位發生碰撞，
    造成張雅慧人車倒地而受有右遠端脛骨幹與近端腓股之閉鎖
    性骨折等傷害。黃一芳於肇事後，至張雅慧配偶蘇明清之工
    作地點告知蘇明清，且在有偵查犯罪職權之公務員發覺其為
    嫌疑人前，主動向警員告知其係肇事者，表明願接受裁判。
二、案經張雅慧訴由花蓮縣警察局玉里分局報告臺灣花蓮地方法
    院檢察署檢察官偵查起訴。
    理  由
壹、程序事項：
    查被告黃一芳所犯非死刑、無期徒刑、最輕本刑為3 年以上
    有期徒刑之罪，或高等法院管轄第一審之案件，被告於本院
    準備程序中，就被訴事實為有罪之陳述，經告以簡式審判程
    序之旨，並聽取檢察官、被告之意見後，本院業已依刑事訴
    訟法第 273條之1第1項之規定，裁定進行簡式審判程序，是
    本件之證據調查，依刑事訴訟法第273條之2規定，不受同法
    第159條第1項、第161條之2、第161條之3、第163條之1及第
    164條至第170條規定之限制，合先敘明。
貳、實體事項：
一、前開事實，業據被告於警詢時、偵查中及本院審理中自白不
    諱，核與告訴人張雅慧於警詢時、偵查中之指訴、證人蘇明
    清於警詢時之證述相符，且有道路交通事故現場圖、道路交
    通事故調查報告表(一)(二)及蒐證照片附卷可稽。按汽車轉
    彎時，應讓直行車先行，道路交通安全規則第102條第1項第
    7款、道路交通管理處罰條例第48條第1項第6 款均定有明文
    。被告本應注意上開規定，而依當時情形，天候晴、日間有
    自然光線、路面為柏油且乾燥、無缺陷亦無障礙物、視距良
    好，並無不能注意之情事（見道路交通事故調查報告表），
    其竟疏未注意，貿然轉彎，致所駕駛上開車輛與告訴人所騎
    乘上開機車發生碰撞，造成告訴人受傷，則被告之行為即有
    過失無誤。告訴人於本件車禍中受有右遠端脛骨幹與近端腓
    股之閉鎖性骨折等傷害，亦有診斷證明書附卷可查。是以，
    被告因上揭過失行為肇致本件車禍，與告訴人所受傷害間，
    具有相當因果關係。綜上所述，本件事證明確，被告過失傷
    害之犯行至堪認定，應依法論科。
二、核被告所為，係犯刑法第284條第1項前段之過失傷害罪。被
    告於本案車禍發生時，小型車駕駛執照已經吊銷，業據被告
    自承在卷，並有道路交通事故調查報告表及證號查詢汽車駕
    駛人資料在卷可佐，是被告自屬無駕駛執照駕車，因過失而
    致人受傷，應依道路交通管理處罰條例第86條第1 項規定，
    加重其刑（司法院82年3月30日（82）廳刑一字第05283號研
    究意見參照）。又被告於警員前往處理時，向警員承認其為
    肇事人，並進而接受本案裁判，有花蓮縣警察局道路交通事
    故肇事人自首情形紀錄表附卷可參，爰依刑法第62條規定，
    減輕其刑，並依法先加後減之。爰審酌被告未遵守道路交通
    安全規則，違規駕駛，造成本案車禍，暨其違反義務之程度
    、素行、生活狀況、告訴人受傷所生之損害及被告犯後尚知
    坦承犯行之態度、未和解賠償告訴人等一切情狀，量處如主
    文所示之刑，並諭知易科罰金之折算標準。
據上論斷，應依刑事訴訟法第 273條之1第1項、第299條第1項前
段，刑法第 284條第1項前段、第62條前段、第41條第1項前段，
刑法施行法第1條之1，道路交通管理處罰條例第86條第1 項，判
決如主文。
本案經檢察官黃秀敏到庭執行職務。
中    華    民    國    100     年      11    月   4  日
                  刑事第四庭    法  官  曹庭毓
以上正本證明與原本無異。
如不服本判決應於收受送達後10日內向本院提出上訴書狀，並應
敘述具體理由。其未敘述上訴理由者，應於上訴期間屆滿後20日
內向本院補提理由書(均須按他造當事人之人數附繕本)「切勿逕
送上級法院」。告訴人或被害人如對於本判決不服者，應具備理
由請求檢察官上訴，其上訴期間之計算係以檢察官收受判決正本
之日期為準。
中    華    民    國   100    年    11    月    7     日
                                書記官
附錄本判決論罪之法律條文：
刑法第284條
因過失傷害人者，處6月以下有期徒刑、拘役或5百元以下罰金，
致重傷者，處1年以下有期徒刑、拘役或5百元以下罰金。
從事業務之人，因業務上之過失傷害人者，處1 年以下有期徒刑
、拘役或1千元以下罰金，致重傷者，處3年以下有期徒刑、拘役
或2千元以下罰金。